最　高　行　政　法　院　裁　定
                                      100年度裁字第979號
上  訴  人　劉金石
          　楊婕姝
          　楊清華
          　楊敏石
被 上訴 人　新竹市稅務局
代　表　人　石明紫
上列當事人間房屋稅籍事件，上訴人對於中華民國99年12月30日
臺北高等行政法院99年度訴字第878號、第879號、第880號及第
881號判決，提起上訴，本院裁定如下：
　　主  文
上訴駁回。
上訴審訴訟費用由上訴人負擔。
　　理  由
一、按對於高等行政法院判決之上訴，非以其違背法令為理由，
    不得為之，行政訴訟法第242條定有明文。依同法第243條第
    1項規定，判決不適用法規或適用不當者，為違背法令；而
    判決有同條第2項所列各款情形之一者，為當然違背法令。
    是當事人以高等行政法院判決有不適用法規或適用法規不當
    為上訴最高行政法院之理由時，其上訴狀或理由書應有具體
    之指摘，並揭示該法規之條項或其內容。如以行政訴訟法第
    243條第2項所列各款情形為理由時，其上訴狀或理由書，應
    揭示合於該條項各款之事實，如未依此項方法表明者，即難
    認為已對高等行政法院判決之違背法令有具體之指摘，其上
    訴自難認為合法。
二、本件上訴人等共有坐落於新竹市○○路129號尚未辦理保存
    登記之房屋，依房屋稅籍紀錄表登載，其第1層為磚石構造
    房屋面積48平方公尺，自民國73年3月起設立房屋稅籍；第2
    層為鐵皮構造房屋面積48平方公尺，自80年7月起併入房屋
    稅籍核課。因被上訴人於97年10月清查房屋稅籍，認系爭房
    屋業已拆除，乃以97年10月22日新市稅房字第0970234469號
    函（下稱原處分）通知上訴人劉金石自同年10月起註銷上開
    房屋稅籍，並檢附98年房屋稅繳款書（課徵期間：97年7月1
    日起至9月30日止）請上訴人繳納註銷前之房屋稅，該稅款
    並於97年12月2日經完納在案。嗣上訴人等人於98年10月16
    日向被上訴人為不服之表示，主張該註銷房屋稅籍處分有誤
    ，應予恢復云云，惟經被上訴人以98年10月26日新市稅房字
    第0980039785號函否准恢復房屋稅籍。上訴人不服，遂循序
    提起本件行政訴訟。
三、本件上訴雖以原審判決違背法令為由，惟核其上訴理由狀所
    載內容，係以系爭房屋業經上訴人等與地政人員到場會勘與
    實際測量拆剩之餘屋，然原審法院逕認系爭房屋業已拆除，
    顯與事實不符，而有判決理由矛盾之違法，又本件言詞辯論
    時之法官與作成判決之法官不同，其判決法院之組織不合法
    ，亦屬違背法令，另被上訴人剝奪上訴人剩餘房屋繼續使用
    之權利，並未合法送達全體上訴人等語。惟查，原審法院於
    99年12月16日行言詞辯論，出席人員係審判長法官蕭惠芳、
    法官劉穎怡及法官林玫君等3人，而作成判決之法官亦是蕭
    惠芳、劉穎怡及林玫君等3人，自無上訴人所謂判決法院組
    織不合法之情事。核其上訴理由，係就原審取捨證據、認定
    事實之職權行使，指摘其為不當，乃屬對於法令規範意旨之
    誤解，而未具體表明原判決合於不適用法規、適用法規不當
    或行政訴訟法第243條第2項所列各款之情形，難認為對原審
    判決之如何違背法令已有具體之指摘，依首揭說明，其上訴
    為不合法，應予駁回。
四、據上論結，本件上訴為不合法。依行政訴訟法第249條第1項
    前段、第104條、民事訴訟法第95條、第78條、第85條第1項
    前段，裁定如主文。
中　　華　　民　　國　　100　 年　　4　　 月　　21　　日
                    最高行政法院第四庭
                        審判長法官　吳　明　鴻
                              法官　林　茂　權
                              法官　侯　東　昇
                              法官　黃　秋　鴻
                              法官　陳　國　成

以  上  正  本  證  明  與  原  本  無  異
中　　華　　民　　國　　100　 年　　4　　 月　　22　　日
　　　　　　　　　　　　　　　書記官　吳　玫　瑩